臺灣高等法院刑事判決　　　　　　　　　　　　　　　九十一年度上易字第九號
　　上　訴　人
　　即　被　告　乙○○
右上訴人因竊盜案件，不服臺灣基隆地方法院九十年度易字第五八一號，中華民國九
十年十一月二十三日第一審判決（起訴案號：臺灣基隆地方法院檢察署九十年度偵字
第四一九一號），提起上訴，本院判決如左：
    主  文
上訴駁回。
    事  實
一、乙○○有恐嚇、妨害風化、竊盜等多次前科，其於民國八十二年間因妨害風化案
    件，經臺灣新竹地方法院判處有期徒刑五年二月確定，於八十五年六月一日縮短
    刑期假釋出監，嗣於假釋中之八十五年再犯二次竊盜罪，經臺灣基隆地方法院分
    別判處有期徒刑十月及一年確定，前開徒刑暨妨害風化罪假釋撤銷後應執行之殘
    刑二年二月十六日，接續執行，於八十九年十月二十九日執行完畢。竟仍不知悔
    改，意圖為自己不法之所有，於九十年八月五日上午十一時許，在桃園縣中壢市
    ○○○路四段一五七巷前，趁車牌號碼為ＧＴ９—４８８之機車所有人甲○○疏
    未取下機車鑰匙之機會，竊取該部機車，到手後供己騎用，嗣於九十年九月十日
    下午二時五十分許，在新竹市○○路二七一號前為警查獲。
二、案經新竹市警察局第一分局報請台灣新竹地方法院檢察署檢察官呈請台灣高等法
    院檢察署檢察長核轉台灣基隆地方法院檢察署檢察官偵查起訴。
    理  由
一、訊據上訴人即被告乙○○對於右揭犯行均坦承不諱 (見偵查卷第六頁、第十五頁
    反面、原審卷第二十四頁及本院九十一年二月二十一日審判筆錄) ，核與被害人
    甲○○警訊中指述情節相符 (見偵查卷第五頁) ，並有車輛失竊資料查詢報表、
    贓物領據各一份在卷可稽，被告自白核與事實相符，犯行洵堪認定，應依法論科
    。
二、核被告所為，係犯刑法第三百二十條第一項之竊盜罪。被告有右揭犯罪事實欄所
    述犯罪科刑執行情形，此有本院刑案查註紀錄表在卷足徵，其五年以內再犯本件
    有期徒刑之罪，為累犯，依刑法第四十七條規定加重其刑。原審適用刑法第四十
    七條、第三百二十條第一項之規定，審酌被告犯有多次竊盜罪之前科紀錄，認其
    慣於竊取他人財物惡習難以改正，惟犯後坦承犯行之態度良好，及本件犯罪手段
    、所生危害等一切情狀，量處有期徒刑七月。經核認事用法均無不合，量刑亦屬
    妥適。被告上訴指摘原審判決量刑過重，然關於刑之量定，係實體法上賦予法院
    得為自由裁量之事項，倘其未有逾越法律所規定之範圍，或濫用其權限，即不得
    任意指摘為違法。被告提起上訴，認原判決量刑過重，就原審法院適法範圍裁量
    權之行使為爭執，因原審量刑已審酌被告之各種犯罪情狀，並無明顯失出，被告
    所稱原審量刑過重云云，為無理由，應予駁回。
據上論斷，應依刑事訴訟法第三百六十八條，判決如主文。
本案經檢察官謝英民到庭執行職務。
中      華      民      國      九十一      年    三    月     七     日
                              臺灣高等法院刑事第五庭
                                  審判長法  官  曾  德  水
                                        法  官  趙  功  恆
                                        法  官  蘇  素  娥
右正本證明與原本無異。
不得上訴。
                                        書記官  葉  國  乾
中      華      民      國      九十一      年    三    月     七     日
附錄    本判決論罪科刑法條：
刑法第三百二十條第一項：
意圖為自己或第三人不法之所有，而竊取他人之動產者，為竊盜罪，處五年以下有期
徒刑、拘役或五百元以下罰金。
